【裁判字號】    92,交訴,49
【裁判日期】    920430
【裁判案由】    過失致死
【裁判全文】
臺灣板橋地方法院刑事判決                          九十二年度交訴字第四九號
   公 訴 人  臺灣板橋地方法院檢察署檢察官
   被    告  丙○○
右列被告因過失致死案件，經檢察官提起公訴（九十一年度偵字第一八七四五號），
本院判決如左：
    主  文
丙○○從事業務之人，因業務上之過失致人於死，處有期徒刑伍月，如易科罰金，以
參佰元折算壹日。
    事  實
一、丙○○前於民國七十二年間，因犯過失致死案件，經本院於七十二年十月二十九
    日以七十二年度交訴字第一七五號判決判處有期徒刑四月，緩刑三年確定。嗣於
    八十七年間，經臺灣花蓮地方法院於八十七年十一月二十四日以八十七年度易字
    第五六六號判決判處有期徒刑七月，緩刑四年，猶不知警惕（未構成累犯）。其
    任職於速泰汽車貨運股份有限公司（下稱速泰公司）擔任駕駛曳引車之司機，為
    從事駕駛業務之人，於九十一年八月二十日下午二時四十分許，駕駛車號七六七
    —ＧＡ號曳引車，沿臺北縣樹林市○○路由南往北方向行駛，途經中華路、溪城
    路口，欲右轉溪城路往臺北縣土城市方向行駛時，本應注意車前狀況，隨時採取
    必要之安全措施，以防止發生危險事故，且依當時係晴天、有日間自然光、視距
    良好、行經市區○○道路、無障礙物等情形，並無不能注意之情事，竟疏於注意
    車前狀況，適有李秋燕騎乘車號ＺＪＳ—九五七號輕型機車附載吳皓均，沿樹林
    市○○路由南往北方向，欲往篤行路方向行駛，丙○○右轉彎時，疏未注意同向
    在前由李秋燕騎乘之機車，致曳引車前端保險桿自後撞及機車車身，並拖行至溪
    城路轉彎處始停止，李秋燕因此受有胸部、腹部出血之傷害，經送醫後延至同日
    下午三時二十分許不治死亡；吳皓均則受有頭部外傷、臉部擦傷及雙上肢擦傷之
    傷害（丙○○涉犯過失傷害罪部分，業經告訴人於偵查中撤回告訴）。丙○○於
    肇事後，即留在現場，並打電話報警，在有偵察犯罪職權之機關尚不知何人為肇
    事者前，即主動向前來處理車禍事故之臺北縣政府警察局樹林分局警員坦承肇事
    ，並接受偵訊自首。
二﹑案經被害人吳皓均、李秋燕之配偶暨吳皓均之法定代理人甲○○及被害人李秋燕
    之直系血親乙○○○訴由臺北縣政府警察局樹林分局報告臺灣板橋地方法院檢察
    署檢察官相驗並偵查起訴。
    理  由
一﹑訊據被告丙○○對於在執行業務途中，於右揭時地與被害人李秋燕附載吳皓均騎
    乘輕型機車發生碰撞，並使被害人李秋燕因而不治死亡之事實坦承不諱，並依卷
    附現場事故調查表事故現場圖所示，被害人之拖鞋、安全帽各掉落於樹林市○○
    路與溪城路交叉路口之蕃埔幹六０西側六點七公尺處及北側七點七公尺處，而被
    害人之機車倒在曳引車前之溪城路蕃埔幹六０東北側約六點七公尺處。另被告曳
    引車前側保桿有撞擊刮痕，被害人機車二側有刮擦痕，此有車損及現場照片十六
    幀附卷可稽。就上開情形以觀，足認被告係在臺北縣樹林市○○路欲右轉溪城路
    時，未注意車前直行欲通過溪城路口往篤行路之李秋燕機車，仍率爾遽為右轉行
    駛，以致其所駕駛之曳引車撞擊被害人之機車，被害人李秋燕及所附載之吳皓均
    因此失控倒地，機車並遭被告車輛拖行至溪城路轉彎處。又李秋燕人車倒地後，
    受有胸部、腹部出血等傷害，經送醫後延至同日十五時二十分許不治死亡，而所
    附載之吳皓均受有頭部外傷、臉部擦傷及雙上肢擦傷之傷害，此業經被告及告訴
    人均供述在卷，且經臺灣板橋地方法院檢察署檢察官督同法醫相驗屬實，並製有
    相驗筆錄、相驗屍體證明書、驗斷書及被害人相驗照片可考。按汽車行駛時，駕
    駛人應注意車前狀況，並隨時採取必要之安全措施，道路交通安全規則第九十四
    條第三項定有明文。被告駕駛車輛自應盡上開注意義務；而依附卷之交通事故調
    查報告所載及現場照片所示，本件肇事時係晴天、有日間自然光、視距良好、行
    經市區○○道路、無障礙物等情形，並無不能注意之情事，然被告疏於注意車前
    狀況，而撞擊被害人機車，致被害人李秋燕因此受有胸部、腹部出血之傷害，經
    急救後仍不治死亡，益見被告之過失行為，與被害人死亡結果之間，具有相當因
    果關係。綜上所述，本件事證明確，被告犯行堪予認定。
二、按被告丙○○於速泰公司擔任駕駛曳引車之司機，此經被告自承不諱在卷，為從
    事業務之人，其執行業務途中不慎擦撞被害人致死，核其所為，係犯刑法二百七
    十六條第二項業務過失致人於死罪。而被告肇事後留在現場，並打電話報警，在
    有偵查犯罪職權之機關尚不知何人為肇事者前，及主動向到場處理之臺北縣政府
    警察局樹林分局警員坦承肇事接受偵訊自首，此有臺北縣政府警察局樹林分局樹
    警刑字第０九一００一八九二四號函在卷可憑，應依刑法第六十二條規定減輕其
    刑。爰審被告前於七十二年間，因犯過失致死案件，經本院於七十二年十月二十
    九日以七十二年度交訴字第一七五號判決判處有期徒刑四月，緩刑三年確定；嗣
    於八十七年間，經臺灣花蓮地方法院於八十七年十一月二十四日以八十七年度易
    字第五六六號判決判處有期徒刑七月，緩刑四年，有臺灣高等法院檢察署刑案紀
    錄簡覆表一件在卷可佐，及其過失情形、智識程度、造成被害人死亡之結果、犯
    罪後坦承為肇事之人，並與被害人家屬達成民事和解等一切情狀，量處如主文所
    示之刑，並諭知易科罰金之折算標準，以示儆懲。
據上論斷，應依刑事訴訟法第二百九十九條第一項前段，刑法第二百七十六條第二項
、第六十二條前段、第四十一條前段，罰金罰鍰提高標準條例第一條前段、第二條，
判決如主文。
本案經檢察官張云綺到庭執行職務。
中      華      民      國      九十二      年    四    月    三十    日
                                      臺灣臺北地方法院刑事第三庭
                                          法  官      侯  志  融
右正本證明與原本無異。
如不服本判決，應於判決送達後十日內，向本院提出上訴狀。
                                          書記官      吳  進  安
中      華      民      國      九十二      年    四    月    三十      日
附錄本案論罪科刑法條全文：
中華民國刑法第二百七十六條
  因過失致人於死者，處二年以下有期徒刑、拘役或二千元以下罰金。
  從事業務之人，因業務上之過失犯前項之罪者，處五年以下有期徒刑或拘役，得併
  科三千元以下罰金。


司法院資訊處製作；財團法人民間司法改革基金會備份。
